【裁判字號】    97,審訴,1417
【裁判日期】    970610
【裁判案由】    毒品危害防制條例
【裁判全文】
臺灣高雄地方法院刑事判決            97年度審訴字第1417號
公  訴  人  臺灣高雄地方法院檢察署檢察官
被      告  乙○
指定辯護人  本院公設辯護人黃秋葉
上列被告因毒品危害防制條例案件，經檢察官提起公訴（97年度
毒偵字第2429號）及移送併辦（97年度毒偵字第3630號），本院
合議庭裁定由受命法官獨任依協商程序審理，判決如下：
    主  文
乙○施用第一級毒品，累犯，處有期徒刑捌月，扣案如附表所示
之物沒收；又施用第二級毒品，累犯，處有期徒刑肆月。應執行
有期徒刑拾月，扣案如附表所示之物沒收。
    事實及理由
一、本件犯罪事實及證據，除犯罪事實「在不詳地點」更正為「
    在高雄縣彌陀鄉某處公園內」；並補充「並扣得乙○所有之
    如附表所示之物」；證據部分補充「被告乙○於本院審理中
    之自白」外，餘均引用檢察官起訴書之記載，如附件。
二、本件被告業已認罪，並經辯護人協助下與檢察官於審判外達
    成協商之合意，渠等合意內容為：被告願受科刑範圍如主文
    所載。經核被告所為，係犯毒品危害防制條例第10條第1 項
    之施用第一級毒品罪，及同條第2 項之施用第二級毒品罪，
    且上開協商合意內容，並無刑事訴訟法第455 條之4 第1 項
    所列不得認罪協商之情形，本件既經檢察官聲請改依協商程
    序而為判決，本院爰不經言詞辯論，於協商合意範圍內為協
    商判決。併案部分與起訴部分，為事實上同一案件，自為起
    訴效力所及，本院得併予審理，附此敘明。
三、應適用之法條：刑事訴訟法第455 條之4 第2 項、第455 條
    之8 、第454 條第2 項，毒品危害防制條例第10條第1 項、
    第2 項，刑法第11條前段、第47條第1 項、第38條第1 項第
    2 款、第51條第5 款。
四、本判決除有刑事訴訟法第455 條之4 第1 項第1 款、第2 款
    、第4 款、第6 款、第7 款所定情形之一，或違反同條第2
    項規定者外，不得上訴。
本案經檢察官鄭益雄到庭執行職務。
中    華    民    國    97    年    6     月    10    日
                  刑事第七庭    法  官  陳君杰
以上正本證明與原本無異。
如不服本判決，應於判決送達後10日內，向本院提出上訴狀。
中    華    民    國    97    年    6     月    10    日
                                書記官  李承悌
附錄本判決論罪科刑法條全文：
毒品危害防制條例第10條
施用第一級毒品者，處6 月以上5 年以下有期徒刑。
施用第二級毒品者，處3年以下有期徒刑。
附表：
┌──┬───────────────┬────────┐
│編號│扣案物（均供施用海洛因使用）  │數量            │
├──┼───────────────┼────────┤
│ 1  │注射針筒                      │3 支            │
├──┼───────────────┼────────┤
│ 2  │橡皮筋                        │1 條            │
├──┼───────────────┼────────┤
│ 3  │分裝鏟                        │4 支            │
└──┴───────────────┴────────┘
附件：
臺灣高雄地方法院檢察署檢察官起訴書
                                     97年度毒偵字第2429號
     被      告  乙  ○  男  42歲（民國○○年○月○○日生）
                         住高雄市楠梓區右昌一巷148弄7號
                         國民身分證統一編號：Ｚ000000000號
 上列被告因違反毒品危害防制條例案件，已經偵查終結，認應該
 提起公訴，茲將犯罪事實及證據並所犯法條分敘如下：
         犯罪事實
 一、乙○前因施用毒品案件，經依臺灣高雄地方法院89年度毒聲
     字第2249號裁定送強制戒治後，因強制戒治期滿，於民國91
     年9月18日釋放，並經本署檢察官以91年度戒毒偵字第893號
     為不起訴處分確定；復因槍砲彈藥刀械管制條例及殺人案件
     ，經法院分別判處有期徒刑1年2月、3年6月，並定應執行有
     期徒刑4年確定，於94年3月30日假釋出獄並付保護管束，95
     年4月19日期滿未經撤銷保護管束，視為執行完畢，詎仍不
     知悔改，於前開強制戒治執行完畢後5年內，復基於施用第
     一級毒品之犯意，於96年10月3日約23時許，在高雄市○○
     區○○街某廟宇廁所內，以將海洛因摻水稀釋放入注射針筒
     後施打之方式，施用第一級毒品海洛因1次；另基於施用第
     二級毒品之犯意，於96年10月4日採尿時回溯24小時內某時
     ，在不詳地點施用第二級毒品甲基安非他命1次。
 二、案經高雄縣政府警察局岡山分局報告偵辦。
         證據並所犯法條
 一、證據清單及待證事實
     ┌──┬───────────┬──────────┐
     │編號│  證據名稱            │    待證事實        │
     ├──┼───────────┼──────────┤
     │1   │被告乙○於警詢時之自白│被告坦承於上揭時、地│
     │    │。                    │施用第一級毒品海洛因│
     │    │                      │之事實。            │
     ├──┼───────────┼──────────┤
     │2   │台灣檢驗科技股份有限公│被告尿液經檢驗結果，│
     │    │司濫用藥物尿液檢驗報告│呈嗎啡、甲基安非他命│
     │    │1份。                 │陽性反應之事實。    │
     ├──┼───────────┼──────────┤
     │3   │本署刑案資料查註紀錄表│被告於前案強制戒治執│
     │    │、全國施用毒品案件紀錄│行完畢釋放後，5年內 │
     │    │表、受觀察勒戒人毒品及│再施用毒品之事實。  │
     │    │前科紀錄簡列表各1份。 │                    │
     └──┴───────────┴──────────┘
 二、所犯法條：核被告所為，係犯毒品危害防制條例第10條第1項
     之施用第一級毒品罪嫌及同條第2項之施用第二級毒品罪嫌。
     被告所犯上開2罪間，犯意各別，罪名互異，請分論併罰。
     又被告有如前開犯罪事實欄所載之犯罪科刑及執行紀錄，此
     有本署刑案資料查註紀錄表1份在卷可稽，被告前受徒刑之
     執行完畢後，5年以內故意再犯本件有期徒刑以上之罪，為
     累犯，請均依刑法第47條第1項之規定，加重其刑。
 三、依毒品危害防制條例第23條第2項、刑事訴訟法第251條第1
     項提起公訴。
     此    致
 臺灣高雄地方法院
 中    華    民    國    97    年    3     月    27    日
                               檢  察  官  甲  ○  ○
 上正本證明與原本無異
 中    華    民    國    97    年    3     月    31    日
                               書  記  官  莊  惠  鈞
 附錄本案所犯法條全文
 毒品危害防制條例第10條
 施用第一級毒品者，處六月以上五年以下有期徒刑。
 施用第二級毒品者，處三年以下有期徒刑。


司法院資訊處製作；財團法人民間司法改革基金會備份。
